臺灣高等法院高雄分院刑事判決
111年度侵上訴字第30號
上  訴  人  臺灣高雄地方檢察署檢察官
上  訴  人  
即  被  告  陳敍之


上列上訴人被告妨害性自主案件，不服臺灣高雄地方法院110年
度審侵訴字第22號，中華民國111年2月14日第一審判決（起訴案
號：臺灣高雄地方檢察署110年度偵字第22469號）之量刑，針對
該量刑部分提起上訴，本院判決如下：
    主  文
原判決關於宣告刑及執行刑部分均撤銷。
陳敍之所犯之對於十四歲以上未滿十六歲之女子為性交罪，共貳
罪，各處有期徒刑肆月、肆月，應執行有期徒刑陸月。緩刑貳年
，並應依如附件之調解筆錄調解內容所載，履行該調解。緩刑
期間付保護管束。
    事實及理由
一、本案據以審查原判決量刑妥適與否之原審所認定之犯罪事實
    、所犯罪名：
  ㈠犯罪事實：
　　陳敍之於民國109年7月21日前某時，透過交友軟體認識代號
    AV000-000000之女子（真實姓名年籍詳卷，94年11月生，下
    稱A女），其明知A女於其為後述行為時，係為14歲以上未滿
    16歲之女子，竟基於對14歲以上未滿16歲之女子為性交之犯
    意，於109年7月21日2時許，在其高雄市○○區○○街00號OO樓
    之O住處內，於未違反A女意願之下，以將其生殖器插入A女
    陰道抽動之方式，與A女合意性交1次。另於109年7月26日17
    時許，在A女於高雄市○○區（地址詳卷）之住處內，於未違
    反A女意願之下，以同上方式，與A女合意性交1次。
  ㈡所犯罪名：
　　被告所為，係犯刑法第227條第3項之對於14歲以上未滿16歲
    之女子為性交罪（共2罪）。
二、檢察官及被告上訴意旨：　　　
　㈠檢察官上訴意旨略以：上訴人即被告陳敍之（下稱被告）毫
    無悔意，至今未賠償告訴人A女。又被告於110年1月14日晚
    間11點許，至告訴人住家叫囂，並打電話予A女之父且口出
    穢言，顯然無反省之意、態度不佳。被告係大學畢業，爲人
    師表卻品行不佳，明知A女未成年，卻一再與其發生性交行
    爲，事後又不聞不問，可見被告未反省其行爲之不當，亦未
    自此案件中獲教訓以端正其行爲，然原審僅判處被告2罪各
    有期徒刑6月、6月，實屬過輕，爰依法提起上訴等語。
　㈡被告上訴意旨略以：被告行為時因年輕，思慮不周，現已深
    感悔悟，並已與告訴人等達成調解，足見被告盡力填補損害
    ，又被告日前考取證照，日後絕無再犯之虞，是原審就被告
    所犯2罪，各量處有期徒刑6月、6月，定應執行刑有期徒刑9
    月，量刑核屬過重。再被告為家中經濟來源，若入監服刑恐
    影響家計，原審未諭知緩刑之宣告，亦欠妥適等語。
三、撤銷原判決宣告刑及執行刑之理由：　　
　　原審認被告罪證明確，因而予以論科，固非無見。惟按，刑
    之量定，為求個案裁判之妥當性，法律賦予法院裁量之權，
    於科刑時自應審酌刑法第57條所列各款情狀，為被告量刑輕
    重之標準，俾符合罪刑相當，使罰當其罪，輕重得宜。查被
    告犯後於本院審理時，業已於111年7月20日與告訴人A女、
    代號AV000-000000A（下稱A女之母）及A女之父達成民事調
    解，且至本院111年8月9日審理時，已履行其中新臺幣80萬
    ，有本院111年度附民移調字第63號調解筆錄及匯款回條聯
    在卷可稽（見本院卷第73至74頁、第103頁），原判決未及
    審酌此節，顯未能依刑法第57條各款量刑規定詳為審酌，科
    以被告適當之刑，尚有未合。檢察官上訴指摘原判決量刑過
    輕，雖難謂有理由，然被告上訴意旨指摘原判決量刑過重，
    則非無據，自應由本院將原判決量刑予以撤銷改判。
四、量刑：
　　爰審酌被告為智識成熟之成年人，明知A女為14歲以上未滿1
    6歲之少年，性觀念未臻成熟，且缺乏完全之性自主同意能
    力，竟未能自我克制，而與A女為性交行為，足認所為已影
    響A女身心正常發展，實有不該；惟念及被告犯後已與告訴
    人A女、A女之母，及A女之父親達成民事調解，且至本院111
    年8月9日審理時，已履行其中之80萬，有如前述，並完全坦
    認犯行，毫無爭辯，足認被告對己身所為，已有深切反省之
    意，並盡力補彌對A女及其家人所造成之傷害；再衡以被告
    犯罪之動機、目的、手段，及其自陳之智識程度、生活狀況
    （見本院卷第100頁），暨檢察官、被告及A女之父母就科刑
    之意見（見本院卷第101頁）等一切情狀，就被告所犯2罪，
    各量處有期徒刑4月、4月。復考量被告所犯前開2罪，罪質
    相同、手法相似、犯罪期間接近等情節，定其應執行之刑有
    期徒刑6月。
五、緩刑：
　　按「受二年以下有期徒刑、拘役或罰金之宣告，而有下列情
    形之一，認以暫不執行為適當者，得宣告二年以上五年以下
    之緩刑，其期間自裁判確定之日起算：未曾因故意犯罪受
    有期徒刑以上刑之宣告者。前因故意犯罪受有期徒刑以上
    刑之宣告，執行完畢或赦免後，五年以內未曾因故意犯罪受
    有期徒刑以上刑之宣告者。」刑法第74條第1項定有明文。
    本院審酌被告前無任何犯罪紀錄，有其臺灣高等法院被告前
    案紀錄表在卷，堪認素行尚佳；其本案所為，雖有不該，惟
    其被告犯後已與告訴人A女、A女之母，及A女之父達成民事
    調解，且至本院111年8月9日審理時，已履行其中80萬，並
    完全坦認犯行，毫無爭辯，前已述及，足認被告對己身所為
    ，已有深切反省之意，並盡力補彌對A女及其家人所造成之
    傷害，本院爰認經此偵、審程序，被告應已知所警惕，而無
    再犯之虞，是其前開所受宣告之刑罰應尚暫無執行之必要，
    茲為緩刑2年之諭知，以勵自新。又為確保被告能確實履行
    與告訴人A女、A女之母，及A女之父前開之調解，爰諭知其
    應依如附件之調解筆錄調解內容所載履行之。又被告係犯
    刑法第227條第3項之罪經為緩刑之宣告，爰依同法第93條第
    1項規定，諭知於緩刑期間付保護管束。
據上論結，應依刑事訴訟法第369條第1項前段，刑法第74條第1
項第1款、第2項第3款、第93條第1項第1款，判決如主文。
本案經檢察官高志程提起公訴，檢察官呂乾坤提起上訴，檢察官
李靜文到庭執行職務。
中　　華　　民　　國　　111 　年　　9 　　月　　6 　　日
                  刑事第三庭    審判長法  官  吳進寶
                                      法  官  方百正
                                      法  官  徐美麗
以上正本證明與原本無異。
如不服本判決應於收受本判決後20日內向本院提出上訴書狀，其
未敘述上訴理由者，並得於提起上訴後20日內向本院補提理由書
狀（均須按他造當事人之人數附繕本）「切勿逕送上級法院」。
中　　華　　民　　國　　111 　年　　9 　　月　　6 　　日
　　　　　　　　　　　　　　　　　　　書記官 吳宗霖

附錄本判決論罪科刑法條：
《中華民國刑法第227條第3項》
對於十四歲以上未滿十六歲之男女為性交者，處7年以下有期徒
刑。